【裁判字號】    97,審抗,134
【裁判日期】    971217
【裁判案由】    本票裁定
【裁判全文】
臺灣臺北地方法院民事裁定             97年度審抗字第134號
抗  告  人  乙○○
相  對  人  國泰世華商業銀行股份有限公司
法定代理人  甲○○
上列當事人間聲請本票裁定事件，抗告人對於民國97年9月1日本
院所為97年度票字第30669號裁定提起抗告，本院裁定如下：
    主  文
抗告駁回。
抗告費用新臺幣壹仟元由抗告人負擔。
    理  由
一、相對人於原審聲請意旨略以：聲請人執有相對人於民國96年
    12月31日簽發金額新臺幣（下同）231,000元，付款地在台
    北市○○區○○路一段88號10樓，利息按年息19.7 %計算，
    免除作成拒絕證書，到期日為97年4月22日之支票一紙（下
    稱系爭本票）。詎於到期後經提示僅支付其中部份外，其餘
    172,388元已未獲付款，爰依票據法第123條規定聲請裁定就
    上開金額及依約定利率計算之利息准許強制執行等語。原就
    系爭本票中之172,388元及自97年4月22日起至清償日止，按
    年息19.7%計算之利息，裁定准予強制執行。
二、抗告意旨略以：抗告人與相對人間債務雖偶有逾期繳款，惟
    從未積欠每月應繳金額（包含滯納金），且抗告人97年10月
    3日仍有按時繳款13,600元，是以相對人提出系爭本票之票
    面金額與本件債務金額不符，為此聲請撤銷本院97年度票字
    第30669號民事裁定云云。
三、按執票人向本票發票人行使追索權時，得聲請法院裁定後強
    制執行，票據法第123條定有明文。次按本票執票人，依票
    據法第123條規定，聲請法院裁定許可對發票人強制執行，
    係屬非訟事件，此項聲請之裁定，及抗告法院之裁定，僅依
    非訟事件程序，就本票形式上之要件是否具備予以審查為已
    足，並無確定實體上法律關係存否之效力，如發票人就票據
    債務之存否有爭執時，應由發票人提起確認之訴，以資解決
    ，此為最高法院57年臺抗字第76號、56年臺抗字第714號判
    例意旨所揭示之原則。
四、經查，相對人主張上開事實，業據其提出與所述相符之本票
    乙紙為證，且為抗告人所不爭，原審就系爭本票為形式上之
    審查，認其已具備本票各記載事項合於票據法第120條規定
    ，屬有效之本票，乃裁定准許強制執行，並無不合。抗告意
    旨所稱97年10月3日仍有按時繳款13,600元，相對人主張未
    償還之金額與實際不符云云縱然屬實，亦屬實體上法律關係
    存否之爭執，依上開說明，要非本件非訟程序所得加以審究
    ，應由抗告人另提起確認之訴以玆解決。原裁定准許系爭本
    票強制執行，於法並無違誤，抗告意旨仍執前詞指摘原裁定
    不當，求予廢棄，為無理由，應予駁回。
五、據上論結，本件抗告為無理由，爰依非訟事件法第46條、第
    21條第2項、第24條第1項、民事訴訟法第495條之1第1項、
    第449條第1項、第78條，裁定如主文。
中    華    民    國    97    年    12    月    17    日
                  民事第六庭   審判長   劉坤典
                               法  官   傅中樂
                               法  官   張松鈞
以上正本係照原本作成。
本裁定不得再抗告。
中    華    民    國    97    年    12    月    17    日
                                書記官  賴敏慧


司法院資訊處製作；財團法人民間司法改革基金會備份。
